臺灣桃園地方法院刑事裁定
111年度簡抗字第4號
抗告人  即
再審聲請人  謝志明


上列抗告人即再審聲請人因恐嚇危害安全案件聲請再審，不服本
院民國111年2月25日所為110年度桃聲簡再字第3號裁定，提起抗
告，本院裁定如下：
    主  文
抗告駁回。
    理  由
一、原裁定意旨略以：本件抗告人即再審聲請人（下稱聲請人）
    不服本院103年度桃簡字第217號確定判決而具狀聲請再審，
    然未檢附原確定判決繕本，亦未釋明有何無法提出原判決繕
    本之正當理由，且未提出足以證明再審事由存在之證據，本
    院爰於民國110年12月2日裁定命其應於裁定送達後10日內補
    正原判決之繕本或釋明無法提出之正當理由，並補正聲請再
    審之證據，該裁定正本已於110年12月24日送達於聲請人，
    又聲請人雖曾於111年1月4日向臺灣高等法院提出信函1份，
    經臺灣高等法院將該信函轉至本院，惟聲請人仍未補正原判
    決繕本與再審證據，亦未釋明有何無法提出原判決繕本之正
    當理由，本件再審之聲請核屬違背法律上之程式，應逕予駁
    回。並敘明本件聲請人經裁定命補正後逾期仍未補正，自屬
    顯無必要通知聲請人到場抑或聽取檢察官意見必要之情形等
    旨。
二、抗告意旨詳如附件之刑事抗告狀所載。
三、按聲請再審，應以再審書狀敘述理由，附具原判決之繕本及
    證據，提出於管轄法院為之，刑事訴訟法第429條定有明文
    ，此為法定程式，如有違背者，法院自應依同法第433條規
    定，以裁定駁回其再審之聲請。此項聲請再審程式之欠缺，
    並非抗告程序中所得補正，如確具有聲請再審之理由，亦祇
    能另行依法聲請。
四、經查，聲請人未附具原確定判決繕本，並經原審於110年12
    月2日裁定命其應於裁定送達後10日內補正原判決之繕本，
    該裁定正本已於110年12月24日送達於聲請人，惟聲請人仍
    遲未補正原判決繕本或釋明無法提出之正當理由等節，已經
    原裁定敘明，核與卷內資料相符，原裁定以其聲請再審不合
    法而予駁回，於法並無不合。本件抗告意旨並未具體指摘原
    裁定有如何違法或不當之處，其執前詞對原裁定聲明不服，
    難認為有據。從而，原審以聲請人聲請再審之程序違背規定
    ，因而裁定駁回再審之聲請，經核並無違誤，是抗告意旨猶
    執前詞指摘原裁定不當，其抗告為無理由，應予駁回。
五、依刑事訴訟法第455條之1第4項、第5項、第412條，裁定如
    主文。
中　　華　　民　　國　　111 　年　　6 　　月　　7 　　日
　　　　　　　　　刑事第十庭　審判長法　官　 林大鈞
　　　　　　　　　　　　　　　　　　法　官　 洪瑋嬬
　　　　　　　　　　　　　　　　　　法　官　 陳愷璘
以上正本證明與原本無異。
不得抗告。
　　　　　　　　　　　　　　　      書記官　 劉世揚　　
中　　華　　民　　國　　111 　年　　6 　　月　　7 　　日